Inventaris van het archief van de familie Van Bylandt, 1277-1908
Nationaal Archief, Den Haag
Collectie Familie Van Bylandt
Bylandt, van
1277-1898
1141
9.15 meter; 1054 inventarisnummers.
Normale geschreven en gedrukte teksten. De Nederlandstalige stukken van vóór ca. 1700 zijn geschreven in het gotische cursiefschrift, met name in de oud-Hollandse klerkencursief.
Nationaal Archief, Den Haag
Van Bylandt
Smullinck
Selbach, von
Lützerath, von
Eyll, van
Syberg, von
Reck, von der
Bodelschwingh, von
Seidler
Zinzendorf, von
Randwijk, van
Duyn, van der
Limburg Stirum, van
Bicker
Staal, van der
Schoonhoven, van
Flotte, de
Wickevoirt Crommelin, van
Burch, van der
Hogendorp, van
Wartenzleben, von
Munter
Sleyden, van der
Aerssen van Sommelsdijk, van
Aerssen van Triangel, van
Aerssen van Wernhout, van
Borre
Steeland, van
Zoete
Nassou
Horn
Puy, du
Salins, de
Cheusses, de
Cats
Wassenaar, van
Havius
Het archief bevat enige losse stukken omtrent geboorte, doop, huwelijk, acte van aanstelling (meest militaire functies) en overlijden (testamenten en nalatenschappen) van leden van dit geslacht en tevens van diverse aanverwant geslachten. Eveneens zijn er stukken omtrent het beheer van rechten en goederen in Holland (speciaal de heerlijkheden Sliedrecht, Naaldwijk, Niemandsvriend) en Duitsland (in het hertogdom Kleef en het graafschap Mark). Met betrekking tot de familie Van Aerssen zijn er stukken over het beheer van hun heerlijkheden in Zuid-Holland, Zeeland, Noord-Brabant en elders. Tot slot is er enige documentatie over adelsrecht.
Archiefvorming
Geschiedenis van de archiefvormer
Hier wordt verder verwezen naar de hoofdinventaris van de familie-archieven Van Bylandt-Halt (1.10.15).
Geschiedenis van het archiefbeheer
In 1950 schonk jonkvrouwe M.O.A.C. gravin van Bylandt het onder haar berustende hoofdbestanddeel van het familie-archief van Bylandt aan het Gemeentearchief te 's-Gravenhage onder voorwaarde, dat die stukken, welke voor 's-Gravenhage van minder belang zouden blijken te zijn zouden worden overgeplaatst in het Algemeen Rijksarchief.
Het archief is door schenking verworven.
Inhoud en structuur van het archief
1.10
Ordening van het archief
In verband met hun verschillende afkomst tonen de aangeduide drie groepen stukken ieder een zeer eigen karakter. En hoewel er van werd afgezien de stukken te inventariseren als waren het drie verschillende archieffondsen, voor een goed begrip van hun onderling verband leek het toch gewenst bij de ordening van die verschillende afkomst te doen blijken. Daarom zijn de twee eerste afdelingen van de inventaris (daar aangeduid als groepen) dienovereenkomstig gesplitst in drie rubrieken, waarbij, wegens hun bijzondere betekenis en het feit, dat zij van een oudere tak van de familie afkomstig zijn, de stukken afkomstig van de graven van Bylandt-Halt, voorop zijn geplaatst.
Aanwijzingen voor de gebruiker
Openbaarheidsbeperkingen
Volledig openbaar.
Materiële beperkingen
Aanvraaginstructie
Openbare archiefstukken kunnen online worden aangevraagd en gereserveerd. U kunt dit ook via de terminals in de studiezaal van het Nationaal Archief doen. Om te kunnen reserveren dient u de volgende stappen te volgen:
U maakt een profiel aan op www.gahetna.nl, en logt vervolgens in
Via de archiefinventaris (alleen de beschrijvingen met rode nummers) selecteert u het gewenste archiefstuk door op de knop 'Reserveren' te klikken
In het volgende scherm geeft u aan op welke dag u het archiefstuk wilt inzien
Indien u zich bevindt in de studiezaal en een tafelnummer heeft ontvangen kunt u dit nummer vermelden. Als u geen tafelnummer heeft kunt u tafelnummer 777 laten staan
Vervolgens bevestigt u uw reservering door deze te versturen.
Verwant materiaal
Beschikbaarheid van kopieën
Verwante archieven
De nummers 1 t/m 5 verwijzen naar verwante archieven waar stukken te vinden zijn betreffende leden van de familie Van Bylandt (zie voor toegangnummers volgende tabel).
1. Roeleman 4 1
5 17
2. Albrecht Otto Roeleman Frederik 1 29, 30
4 2
3. Alexander 1 32-39
2 1, 2
4. Otto Anne 1 40-46
2 3
3 3
5. Willem Frederik 3 6-16
4 12-73
5 24-26
6. Jean Charles of Jan Carel 1 47-64
2 4-12
5 35, 36
7. Frederik Hugues Alexander 3 17
4 74, 75
8. Edouard Henri Elphinstone 3 18
4 76-99
9. Eugène Jean Alexander 1 65-90
2 13-29
c 28-34
10. Louis Eugène 3 19-38
4 100-116
11. Anna Agnes Elisa(beth) 4 117-118
12. Willem Henry 3 38
Christiaan Rynhold 4 119
13. Charles Malcolm 4 120-272
Ernest George 5 37, 38
14. Alexander Willem Frederik 4 273, 274
15. Alfred Edouard Agenor 4 275
16. Carel Jan Emilius 1 91-92
1 1.10.14 -Inventaris van het archief van de familie Van Bylandt, 1277-1908
2 1.10.15 -Inventaris van de familie-archieven van de Familie Van Bylandt-Halt, Familie Van Bylandt-Rheydt, 1289-1970
3 1.10.90.01 - Inventaris van het archief van W.F. graaf Van Bylandt [levensjaren 1771-1855] en zijn nakomelingen, (1459) 1787-1924
4 1.10.90.02 - Inventaris van het archief van de familie Van Bylandt: Supplement II, 1669-1923
5 1.10.90.03 - Inventaris van het archief van de familie Van Bylandt: Supplement III, 1578-1900
Tot slot dient er nog op gewezen te worden, dat in het Rijksarchief voor de provincie Gelderland nog een klein aantal stukken aanwezig is, dat eveneens afkomstig is van de familie van Bylandt-Halt.
In het Nationaal Archief:
1.10.15 Familie Van Bylandt-Halt, Familie Van Bylandt-Rheydt, 1289-1970
1.10.01 Familie Van Aerssen van Voshol, 1418-1910
1.10.89 Inventaris van het archief van de familie Van Aerssen, Supplement, (1358) 1418-1783
Beschrijving van de series en archiefbestanddelen
- Stukken van persoonlijke aard, I
  - Stukken afkomstig van de graven van Bylandt-Halt
    - Stukken betreffende het geslacht van Bylandt, A.
      - Arnold Adriaan, Vrijheer van Bylandt, heer van Halt, (1602-1663), 1.
        - Acte van aanstelling voor A.A. vrijheer van Bylandt tot Kleefs geheimraad, 1649; 1; 1 stuk
      - Johan Sigismund graaf van Bylandt, heer van Halt, ( overl. 1696), 2.
        Johan Sigismund graaf van Bylandt was een zoon van Arnold Adriaan, Vrijheer van Bylandt; hij werd in 1678 tot graaf van het Heilige Roomse Rijk verheven.
        - Acten van aanstelling voor de luitenant-kolonel Vrijheer van Bylandt tot commandant van Wezel en tot Kleefs-Markse geheimraad, 1680, 1686; 2; 1 omslag
        - Acte, waarbij Frederik Willem markgraaf van Brandenburg zijn geheime kamerkanselarij opdracht geeft om in het vervolg de Vrijheer van Bylandt als graaf te betitelen, 1686; 3; 1 stuk
        - Acte, waarbij Frederik III markgraaf van Brandenburg de aanstelling van Johan Sigismund graaf van Bylandt tot Kleefs-Markse geheimraad bevestigt, 1688; 4; 1 stuk
      - Lodewijk Roeleman graaf van Bylandt, heer van Halt, (1678-1729), 3.
        L.R. graaf van Bylandt was een zoon van Johan Sigismund Vrijheer van Bylandt voornoemd.
        - Acte, waarbij Frederik III markgraaf van Brandenburg, aan de kapitein graaf van Bylandt opdracht geeft om betalingen aan zijn compagnie te doen, 1698; 5; 1 stuk
      - Frederik graaf van Bylandt, heer van Halt, (1711-1789), 4.
        Frederik graaf van Bylandt was een zoon van Lodewijk Roeleman graaf van Bylandt voornoemd.
        - Acten van aanstelling voor Frederik graaf van Bylandt tot kapitein bij het regiment van de kolonel thoe Schwartzenberg en Hohenlandsberg, 1739; 6; 2 charters
        - Brief van [...] Dörnberg aan Frederik graaf van Bylandt, 1756; 7; 1 stuk
          De afzender was waarschijnlijk Johann Caspar von Dörnberg zu Herzberg.
        - Acte van aanstelling van Frederik graaf van Bylandt tot landraad van de Kreis Kleef en tot "Landesdirektor" van het hertogdom Kleef, Met bijlagen., 1765; 8; 1 omslag
        - Acte, waarbij Frederik II, koning van Pruisen, aan Frederik graaf van Bylandt, opdracht geeft om "Gnadenstempelgelden" te betalen, Met bijlage., 1767; 9; 1 omslag
        - Nota van de "fiscalis feudalis" van de abdij te Werden voor de graaf van Bylandt, wegens kosten van belening. Onged., 10; 1 omslag
          Vermoedelijk is bedoeld Frederik graaf van Bylandt.
      - Roeleman Ferdinand graaf van Bylandt, heer van Halt, (1716-1791), 5.
        R.F. graaf van Bylandt was een broeder van Frederik graaf van Bylandt voornoemd.
        - Nota voor de generaal graaf van Bylandt in verband met de registratie van het testament van wijlen de graaf van Bylandt bij het gerecht te Millingen, ongedateerd (± 1790); 11; 1 stuk
          Bedoeld moeten zijn respectievelijk Roeleman Ferdinand en Frederik graven van Bylandt.
    - Stukken betreffende aanverwante geslachten, B.
      - Friderich Freyherr von Heiden, heer van Bruch ( overl. 1715) en Christina Barbara gravin van Bylandt (1640-1719), 1.
        C.B. gravin van Bylandt was een dochter van Arnold Adriaan Vrijheer van Bylandt voornoemd.
        - Brief van Johann Christoph Märcker en Friderich Freyherr von Heiden, 1682; 12; 1 stuk
        - Acte van scheiding en deling van de nalatenschap van C.B. gravin van Bylandt, 1719. Met een acte van bekrachtiging door de Staten van Gelderland, 13; 1 charter en 1 stuk getransfigeerd
      - Ferdinand Sigismund, Freyherr von Heiden, heer van Clijff, 2.
        Ferdinand Sigismund Freyherr von Heiden was een neef van Friderich Freyherr von Heiden voornoemd.
        - Pandbewijs, afgegeven door F.C. Romond aan F.S. Freyherr von Heiden, 1732; 14; 1 stuk
    - Stukken betreffende andere geslachten, C.
      - Smullinck, 1.
        Dirk Smullinck, heer van Klarenbeck, en Maria van Blankenstein.
        - Schuldbekentenis van Dirk Smullinck, zijn vrouw Maria van Blankenstein en haar zuster Margaretha van Blankenstein aan Dirk Schobart groot 48 Rijnse guldens en 20 stuivers, 1487; 15; 1 charter
          Regest nr. 59.
          59 1487 oktober 17
          Derick Smullingh, zijn echtgenote Maria van Blanckensteen, benevens Margarita van Blanckensteen, bekennen aan Derick Schobart 48 Rijnse gulden en 3 malder rogge schuldig te zijn.
          op Sunte Lucasavont des heiligen evangeliste
          Origineel. Inv. nr. 15. Het zegel van Derick Smullingh is verloren.
        - Acte van scheiding en verdeling van de nalatenschap van Dirk Smullinck en Maria van Blankenstein, 1509; 16
          1 Charter
          Regest nr. 90.
          90 1509 november 13
          Wessell van den Loe, ambtman in Lyemersch, Aellert van Eyll, Otto van Bueren, Claes en Johan van Kamphesen, broeders, Goessen van Eyll, rechter in Liemersch en Henrick van Weze, oorkonden, dat zij een verdeling hebben tot standgebracht tussen Goessen, Wolter, Johan en Jutta Smullinck, echtgenote van Johan van Selbach, van de nalatenschap van hun ouders, die omvat goederen en rechten te Didam, Dotinckhem, Genderingen, Groessen, Kylre, Pellswaerdt, Poelwijckervelt, Sevener, Weell en Wysselrewaerdt.
          upten naesten Dynsdage nae Sente Lebuinusdach
          Origineel. Inv. nr. 16. Met de zegels van Aellert en Goessen van Eyll, Goessen, Wolter en Johan Smullinck en Johan van Selbach in groene was. De zegels van Wessell van den Loe, Otto van Bueren, Claes en Johan van Kamphuesen en Henrick van Weze zijn verloren.
      - Von Selbach, 2.
        Johan von Selbach en Judith Smullinck, vrouwe van Klarenbeck.
        Judith Smullinck was een dochter van Dirk Smullinck voornoemd.
        - Arbitraal vonnis in een geschil tussen Johan von Selbach en Bola Ripperda over de nalatenschap van Johan's broeder Cornelis von Selbach, 1540; 17; 1 stuk
          Regest nr. 116.
          116 1540 juli 5
          Johan Golstein en Otto Keye voor Johan van Sellebach, maarschalk, en Christoffell van Munseren en meester Alphart van Till voor Bola Riperda, proost van Vernissen, benevens Berndt van Hackfordt, drost van het land van Berge, als arbiters, bepalen ter beslechting van een geschil over de verdeling van de nalatenschap van Cons von Selbach, Johan's broeder, dat Bola Riperda aan Johan van Sellebach 3200 gulden zal geven, waartegenover deze afstand zal doen van zijn rechten op die nalatenschap.
          Mandages na Visitationis Marie virginis
          Origineel. Inv. nr. 17. Met de handtekeningen van de oorkonders en van Johan van Sellebach en Bola Riperda.
      - Von Lützerath, 3.
        Het geslacht von Lützerath was verwant aan het geslacht von Selbach door het huwelijk van Judith von Selbach, vrouwe van Klarenbeck, met Johann von Lützerath.
        - Wilhelm von Lützerath, heer van Clyff en Ludgard von der Leyen, a.
          - Schuldbekentenis van Ludgard von der Leyen, weduwe von Lützerath en haar zoons Bertram en Wilhelm von Lützerath aan Hermann Pfankuch en zijn echtgenote Maria groot 150 rijksdaalders, 1583; 18; 1 stuk
          - Acte, waarbij Ludgard von der Leyen, weduwe von Lützerath en haar zoons Bertram en Wilhelm von Lützerath beloven aan de nagelaten kinderen van Johann Berntz en diens echtgenote Maria een jaarrente te betalen, 1584; 19; 1 charter
        - Johann Franz, Freyherr von Lützerath, heer van Klarenbeck, b.
          - Schuldbekentenis van Johann Franz, Freyherr von Lützerath voor zichzelf en de erfgenamen van zijn broeder Reinhard aan Martinus Haesbarth groot 1000 rijksdaalders, 1664. Met een kwitantie van Anna Maria von Lützerath, weduwe von Gelder, aan Martinus Haesbarth voor deze 1000 rijksdaalders, 20; 2 charters, getransfigeerd
      - Van Eyll, 4.
        Allard van Eyll en Margaretha van Blankenstein.
        Margaretha van Blankenstein was een zuster van Maria voornoemd.
        - Acte van huwelijkse voorwaarden tussen Allard van Eyll en Margaretha van Blankenstein, Afschrift., 1492; 21; 1 stuk
          Regest nr. 67
          67 1492 september 13
          Johan van der Horst, Derick Smullinck, Johan van Cleve, bastaard, Mathias van Eyll, kanunnik te Santen, Johan op Loethe, genoemd Duiffeler en Deriek Polman maken huwelijkse voorwaarden tussen Allert van Eyll, zoon van wijlen heer Tijs, ridder en Margriet van Blanckensteyn, waarbij onder meer bepaald wordt, dat, van de tot dan toe door Derick Smullinck, zijn echtgenote Maria van Blanckensteyn en haar zuster Margriet in gemeenschap gehouden goederen, Margriet als bruidschat zal ontvangen een hoeve, gelegen in het kerspel van Nyell in de Duyffel, benevens de 10 malder rogge en 10 malder haver jaarlijks uit de Foelsenhoff te Neder Nutterden, terwijl Derick Smullinck en zijn echtgenote Maria aan Allert van Eyll en Margriet zullen verkopen de rest der gemeenschap, bestaande uit het huis te Clarenbeck met de daartoe behorende molen, land, twee boerderijen en enig houtgewas.
          op des Heiligen Cruys avent
          Afschrift, ongedateerd (16e eeuw). Inv. nr. 21.
      - Von Syberg, 5.
        Johann Dieterich von Syberg, heer van Clyff, 1616-1676.
        - Schuldbekentenis van Johann Grodhausmann aan Johann Dieterich von Syberg groot 25 rijksdaalders, 1673; 22; 1 stuk
      - Von der Reck, 6.
        Johann Freyherr von der Reck, (overl. 1710) en Johanna Wilhelmina von Eller, vrouwe van Clyff, (overl. 1712).
        J.W.von Eller was in eerste huwelijk gehuwd met Friederich Wilhelm von Syberg, heer van Clyff, een zoon van Johann Dieterich von Syberg voornoemd.
        - Stukken betreffende een vordering van Johann Freyherr von der Beck op Hermann Dickmann, 1676-1710; 23; 1 omslag
          Niet raadpleegbaar
        - Vonnis van de rechter te Hattingen, waarbij Johann Schulte wordt veroordeeld tot het doen van een betaling aan Johann Freyherr von der Reck, Afschrift.Met bijlagen en retroacta, 1654-1687, 24; 1 omslag
        - Kwitanties van Friderich Freyherr von Heiden aan Johann Freyherr von der Reck, wegens betaling van erfpacht, 1695-1709; 25; 1 omslag
        - Schuldbekentenis van Johann Freyherr von der Reck aan de griffier te Castrop, genaamd Uitlaeke, groot 33 rijksdaalders, Gecancelleerd., 1703; 26; 1 stuk
      - Von Bodelschwingh, 7.
        Ernst von Bodelschwingh, heer van Sonsbruch.
        - Acte, waarbij Rutger Halfmann en zijn echtgenote Anna beloven aan Ernst von Bodelschwingh jaarlijks 22 schellingen te betalen, Gecancelleerd., 1600; 27; 1 stuk
      - Seydler, 8.
        Johann Georg Seydler, heer van Sonsbruch, ( overl. 1673).
        J.G. Seydler was via zijn moeder Anna Margaretha von Anradt verwant aan het geslacht von Bodelschwingh
        - Acten, waarbij de markgraaf van Brandenburg, als graaf van der Mark J.G. Seydler oproept ter heervaart te trekken, 1654, 1671; 28; 1 omslag
  - Stukken afkomstig van Alexander graaf van Bylandt en zijn nakomelingen
    - Stukken betreffende het geslacht van Bylandt, A.
      De leden van het geslacht van Bylandt, die hierna volgen, waren afstammelingen van Roeleman graaf van Bylandt, een broeder van Arnold Adriaan Vrijheer van Bylandt voornoemd.
      - Albrecht Otto Roeleman Frederik graaf van Bylandt, heer van Palsterkamp etc., (1688-1768) en Anna Constantia van Sevenaer, (1703-1747), 1.
        - Acte van huwelijkse voorwaarden tussen A.O.R.F. graaf van Bylandt en A.C.van Sevenaer, Afschrift., 1717; 29; 1 stuk
        - Testament van A.O.R.F. graaf van Bylandt, Afschrift., 1757; 30; 1 stuk
      - Carel Neomagus Johan Frederik Lodewijk graaf van Bylandt, (1718-1785), 2.
        C.N.J.F.L. graaf van Bylandt was een zoon van A.O.R.F. graaf van Bylandt en A.C. van Sevenaer voornoemd.
        - Testament van C.N.J.F.L. graaf van Bylandt, Afschrift., 1785; 31; 1 stuk
      - Alexander graaf van Bylandt, (1743-1819) en Anna van der Duyn, (1747-1798), 3.
        Alexander graaf van Bylandt was een zoon van A.O.R.F. graaf van Bylandt en A.C. van Sevenaer voornoemd.
        - Uittreksel uit de doopacte van Alexander graaf van Bylandt., 1744; 32; 1 stuk
        - Uittreksel uit de doopacte van Anna van der Duyn, 1747; 33; 1 stuk
        - Acte van huwelijkse voorwaarden tusschen Alexander graaf van Bylandt en Anna van der Duyn, Afschrift., 1765; 34; 1 stuk
        - Acten van aanstelling in militaire functies voor Alexander graaf van Bylandt, Met een bijlage., 1776-1790; 35; 7 charters en 1 omslag
        - Brieven van Stadhouder Willem V en van de erfprins van Oranje aan Alexander graaf van Bylandt, 1790-1792; 36; 1 omslag
        - Testament van Anna van der Duyn, 1797; 37; 1 stuk
        - Stukken betreffende het beheer en de verdeling van de nalatenschap van Anna van der Duyn, 1799-1837; 38; 1 pak
        - Provisionele rekening en verantwoording van Otto baron van Randwijck als executeur-testamentair van Alexander graaf van Bylandt, 1820; 39; 1 deel
      - Otto Anne graaf van Bylandt (1766-1857) en Agatha Wilhelmina Twent (1768-1838), 4.
        O.A. graaf van Bylandt was een zoon van Alexander graaf van den Bylandt en van Anna van der Duyn voornoemd.
        - Uittreksel uit de doopacte van O.A. graaf van Bylandt, 1766; 40; 1 stuk
        - Acten van aanstelling in militaire functies voor O.A. graaf van Bylandt, 1783-1787; 41; 1 charter en 1 omslag
        - Uittreksel uit de trouwacte van O.A. graaf van Bylandt en A.W. Twent, 1792; 42; 1 stuk
        - Acte van aanstelling door de Staten-Generaal van de Verenigde Nederlanden van O.A. graaf van Bylandt als raad van de kolonie West-Indië, 1792; 43; 1 charter
        - Acten van aanstelling tot kamerheer en van benoeming in ridderorden benevens bewijzen van lidmaatschap van geleerde genootschappen voor O.A. graaf van Bylandt, 1804-1849; 44; 2 charters en 1 omslag
        - Bewijs van lidmaatschap van de Waalse Kerk te 's-Gravenhage voor O.A. graaf van Bylandt, 1826; 45; 1 stuk
        - Rekening en verantwoording van L.H.W. baron van Aylva Rengers als executeur-testamentair van O.A. graaf van Bylandt., 1858; 46; 1 deel
      - Jan Carel graaf van Bylandt, (1776-1841) en Otteline Agnes Catharine gravin van Limburg Stirum (1788-1853), 5.
        J.C. graaf van Bylandt was een zoon van Alexander graaf van Bylandt en van Anna van der Duyn voornoemd.
        - Stukken betreffende de aanstelling van J.C. graaf van Bylandt in militaire functies, 1790-1814; 47; 1 charter en 1 omslag
        - Bewijs van inschrijving als student aan de Universiteit van Leipzig voor J.C. graaf van Bylandt, 1797; 48; 1 stuk
        - Acte van huwelijkse voorwaarden tussen J.C. graaf van Bylandt en O.A.C. gravin van Limburg Stirum, Met een dubbel., 1805; 49; 1 omslag
        - Stukken ontvangen door J.C. graaf van Bylandt in zijn hoedanigheid van gevolgmachtigd minister van Koning Lodewijk Napoleon aan de hoven van München en Cassel, 1807-1810; 50; 1 omslag
        - Brief van Elisabeth-Pierre comte de Montesqiou-Fezensac aan J.C. graaf van Bylandt, 1811; 51; 1 stuk
        - Stukken betreffende de aanstelling van O.A.C. gravin van Limburg Stirum tot hofdame van de Keizerin van Frankrijk, 1812; 52; 1 omslag
        - Russisch paspoort, uitgereikt aan J.C. graaf van Bylandt, 1813; 53; 1 stuk
        - Brief van Gijsbert Carel van Hogendorp en A.F.J.A. van der Duyn van Maasdam aan Gebhard Leberecht von Blücher, Afschrift, verstrekt aan J.C. graaf van Bylandt., 1813; 54; 1 stuk
        - Stukken betreffende de aanstelling en het ontslag van J.C.graaf van Bylandt tot kamerheer, hofmaarschalk e.d., 1814-1838; 55; 1 omslag
        - Brief van Willem I, Koning der Nederlanden, aan J.C. graaf van Bylandt, 1814; 56; 1 stuk
        - Paspoort van het gouvernement van Antwerpen voor J.C. graaf van Bylandt, 1815; 57; 1 stuk
        - Stukken betreffende de toelating van J.C. graaf van Bylandt tot de ridderschap van Holland en zijn erkenning als graaf van het Heilige Roomse Rijk, 1815-1816; 58; 1 omslag
        - Stukken betreffende verschillende onderscheidingen J.C.graaf van Bylandt toegekomen, 1816-1841; 59; 1 omslag
        - Stukken betreffende de benoeming van J.C. graaf van Bylandt tot lid van de Staten van Holland en de Gedeputeerde Staten van Zuid-Holland, 1818-1820; 60; 1 omslag
        - Testament van J.C. graaf van Bylandt, 1835; 61; 1 stuk
        - Brief van Arnoldus van Gennep, president van de Eerste Kamer der Staten-Generaal, aan O.A.C. gravin van Limburg Stirum, 1841; 62; 1 stuk
        - Inventaris van de nalatenschap van J.C. graaf van Bylandt, 1841; 63; 1 stuk
        - Testament en codicil van O.A.C. gravin van Limburg Stirum, 1847, 1852; 64; 1 omslag
      - Mr. Eugène Jan Alexander graaf van Bylandt (1807-1876) en zijn echtgenotes Marie Henriëtte baronesse van Tuyl van Serooskerken (1816-1849) en Catharina Frederica Augustina Alexandrine gravin van Hogendorp van Hofwegen (1811-1887), 6.
        E.J.A. graaf van Bylandt was een zoon van J.C. graaf van Bylandt en van O.A.C. gravin van Limburg Stirum voornoemd.
        - Uittreksel uit de doopacte van E.J.A. graaf van Bylandt, 1807; 65; 1 stuk
        - Bewijs van inschrijving als student aan de Hogeschool te Leiden voor E.J.A. graaf van Bylandt, 1825; 66; 1 stuk
        - Stukken betreffende het lidmaatschap van E.J.A. graaf van Bylandt van verschillende studentencorpora en wetenschappelijke genootschappen, 1825-1865; 67; 1 omslag
        - Diploma's van academische examens en tentamenbriefjes voor E.J.A. graaf van Bylandt, 1826-1830; 68; 1 charter en 1 omslag
        - Aantekeningen van juridische, historische en geografische aard gemaakt door E.J.A. graaf van Bylandt, (1826-1836); 69; 1 omslag
        - "Series Lectionum" van de Hogeschool te Leiden, Gedrukt., 1827; 70; 1 stuk
        - Juridische stellingen, verdedigd door E.J.A. graaf van Bylandt. In tweevoud, gedrukt. Met een bijlage., 1829; 71; 1 omslag
        - Stukken betreffende verschillende militaire functies, vervuld door E.J.A. graaf van Bylandt, 1830-1856; 72; 1 omslag
        - Stukken betreffende benoeming en ontslag van E.J.A. graaf van Bylandt als commissaris des Konings, lid van de Raad van State en de Staten-Generaal, van kerkelijke commissies e.d., 1830-1873; 73; 1 omslag
        - Stukken betreffende benoeming en ontslag van E.J.A. graaf van Bylandt als kamerheer en betreffende enige hem toegekomen onderscheidingen, 1835-1874; 74; 1 omslag